臺灣桃園地方法院民事簡易判決　　 110年度桃保險簡字第59號
　
原　　　告　富邦產物保險股份有限公司

法定代理人　羅建明　
訴訟代理人　潘炳煌　
被　　　告　耀豐通運有限公司

法定代理人　張義宏　
訴訟代理人　馮文欣　
　　　　　　張凱翔　
被　　　告　翟啓証　

　
上列當事人間請求損害賠償事件，本院於民國110 年10月15日言
詞辯論終結，判決如下：
    主    文
被告應連帶給付原告新臺幣壹拾萬玖仟肆佰陸拾捌元，及被告耀
豐通運有限公司自民國一百一十年八月十四日起、被告翟啓証自
民國一百一十年八月十三日起，均至清償日止，按週年利率百分
之五計算之利息。
訴訟費用由被告連帶負擔。
本判決得假執行。
    事實及理由
壹、程序方面：
一、按「訴狀送達後，原告不得將原訴變更或追加他訴。但有下
    列各款情形之一者，不在此限：……⒊擴張或減縮應受判決
    事項之聲明者」，民事訴訟法第255 條第1 項第3 款定有明
    文。本件原告原起訴請求：「被告應連帶給付原告新臺幣（
    下同）229,466 元，及自起訴狀繕本送達翌日起至清償日止
    ，按週年利率5%計算之利息。」，嗣於民國110 年9 月23日
    變更聲明為：「被告應連帶給付原告109,468 元，及自起訴
    狀繕本送達翌日起至清償日止，按週年利率5%計算之利息。
    」（見本院卷第52頁及背面），核原告所為係減縮應受判決
    事項之聲明，揆諸上開規定，應予准許。
二、被告翟啓証經合法通知，未於最後言詞辯論期日到場，核無
    民事訴訟法第386 條各款所列情形，爰依民事訴訟法第433
    條之3 規定，法院依職權由一造辯論而為判決。
貳、實體方面:
一、原告主張：被告耀豐通運有限公司（下稱被告耀豐公司）之
    受僱人即被告翟啓証於108 年3 月5 日19時29分許，駕駛車
    號KLA-9936號營業大貨車（下稱系爭大貨車），行經新北市
    ○○區○○路00巷00號前時，因駕車不慎，致撞擊由原告承
    保車體損失險、訴外人日隆實業股份有限公司所有、訴外人
    陳上仁駕駛之車牌號碼000-0000號自用小客車（下稱系爭車
    輛），致系爭車輛受損。原告依約賠付車體修復費用229,46
    6 元（工資69,204元、零件160,262 元），扣除系爭車輛合
    理零件折舊額，則原告得代位日隆實業股份有限公司對被告
    請求之金額為10萬9,468 元。又被告翟啓証為被告耀豐公司
    之受僱人，則被告耀豐公司自應與被告翟啓証負連帶賠償責
    任。為此，爰依保險代位及侵權行為之法律關係請求被告賠
    償損害等語。並聲明：被告應連帶給付原告10萬9,468 元，
    及自起訴狀繕本送達翌日起至清償日止，按週年利率5%計算
    之利息。
二、被告部分：
  ㈠被告翟啓証未於言詞辯論期日到場，亦未提出書狀作何聲明
    或陳述。
  ㈡被告耀豐公司則以：對肇事責任有爭執等語，資為抗辯。並
    聲明：原告之訴駁回。
三、得心證之理由：
  ㈠本件原告主張之事實，業據其提出系爭車輛行車執照、車損
    照片、汽（機）車險理賠申請書，及新北市政府警察局道路
    交通事故當事人登記聯單、初步分析研判表等為證，並據本
    院依職權向新北市政府警察局新店分局調閱本件道路交通事
    故現場圖、A3類道路交通事故調查紀錄表及現場照片等資料
    ，經核與原告所述相符。而被告翟啓証已於相當時期受合法
    通知，既於言詞辯論期日不到場，亦未提出答辯書狀為爭執
    ，依民事訴訟法第436 條第2 項、第280 條第3 項準用同條
    第1 項之規定，應視同自認，自堪認原告之主張為真正。
  ㈡按汽車行駛時，駕駛人應注意車前狀況及兩車並行之間隔，
    並隨時採取必要之安全措施，不得在道路上蛇行，或以其他
    危險方式駕車；汽車倒車時，應依下列規定：……⒉應顯示
    倒車燈光或手勢後，謹慎緩慢後倒，並應注意其他車輛及行
    人，道路交通安全規則第94條第3 項、第110 條第2 款分別
    定有明文。次按因故意或過失，不法侵害他人之權利者，負
    損害賠償責任。受僱人因執行職務，不法侵害他人之權利者
    ，由僱用人與行為人連帶負損害賠償責任；汽車、機車或其
    他非依軌道行駛之動力車輛，在使用中加損害於他人者，駕
    駛人應賠償因此所生之損害，民法第184 條第1 項前段、第
    188 條第1 項前段及第191 條之2 前段分別定有明文。另按
    「被保險人因保險人應負保險責任之損失發生，而對於第三
    人有損失賠償請求權者，保險人得於給付賠償金額後，代位
    行使被保險人對於第三人之請求權。但其請求之金額，以不
    逾賠償金額為限。」，保險法第53條第1 項亦有規定。
  ㈢經查，本件依事故發生時現場狀況及客觀條件，被告翟啓証
    並無不能注意之情事。而被告翟啓証於警詢時已自承：「我
    於上述地點要倒車，不慎碰撞到後方車輛（即系爭車輛）」
    等語明確（見本院卷第18頁），是堪認被告就本件事故之發
    生，有未遵守前揭道路交通安全規則之過失。又被告翟啓証
    之過失行為與系爭車輛受損之結果間，復具有相當因果關係
    ，則原告自得請求被告翟啓証賠償損害。再查，被告耀豐公
    司為被告翟啓証之僱用人，被告翟啓証係於執行職務中不法
    侵害原告之權利，而被告耀豐公司未另行舉證證明其於選任
    及監督被告翟啓証職務之執行，已盡相當之注意或縱加以相
    當之注意而仍不免發生損害，揆諸前開規定，原告本於侵權
    行為之法律關係，請求被告耀豐公司與被告翟啓証連帶負損
    害賠償責任，亦屬有據。
  ㈣復按物被毀損時，被害人除得依民法第196 條請求賠償外，
    並不排除民法第213 條至第215 條之適用。依民法第196 條
    請求賠償物被毀損所減少之價額，得以修復費用為估定之標
    準，但以必要者為限（例如：修理材料以新品換舊品，應予
    折舊）。查系爭車輛修復費用為229,466 元（工資69,204元
    、零件160,262 元），有中華賓士汽車股份有限公司出具之
    估價單與統一發票在卷可稽（見本院卷第8 至13頁），而該
    修復費用中零件部分既係以新品更換舊品，則應扣除折舊後
    計算其損害。復依行政院財政部發布之「固定資產耐用年數
    表」規定，汽車如非屬運輸業用客車、貨車，其耐用年數為
    5 年，並依同部訂定之「固定資產折舊率表」規定，耐用年
    數5 年依定率遞減法之折舊率為千分之369 ，其最後1 年之
    折舊額，加歷年折舊累計額，其總和不得超過該資產成本原
    額10分之9 。查系爭車輛係於105 年4 月出廠，有系爭車輛
    行車執照影本在卷為憑（見本院卷第12頁），至本件事故發
    生之108 年3 月5 日，系爭車輛之實際使用年數為3 年，故
    原告就零件部分得請求之金額應以40,264元為限（計算式如
    附表），加計工資69,204元，共計109,468 元，即為原告得
    請求之修復費用。
四、綜上所述，原告依保險代位及侵權行為之法律關係，請求被
    告連帶給付109,468 元，及自起訴狀繕本送達被告耀豐公司
    （見本院卷第44頁）之翌日即110 年8 月14日起，送達被告
    翟啓証（見本院卷第45頁）之翌日即110 年8 月13日起，均
    至清償日止，按週年利率5%計算之利息，為有理由，應予准
    許。
五、本件係就民事訴訟法第427 條第1 項適用簡易程序所為被告
    敗訴之判決，爰依同法第389 條第1 項第3 款之規定，就被
    告敗訴之部分依職權宣告假執行。
六、本件事證已臻明確，兩造其餘之攻擊防禦方法及所提證據，
    於判決結果不生影響，爰不一一論列，併此敘明。
七、訴訟費用負擔之依據：民事訴訟法第85條第2 項。
 
中    華    民    國   110    年    11    月     5    日
                  桃園簡易庭  法  官  汪智陽
以上正本係照原本作成。
如不服本判決，應於送達後廿日內，向本院提出上訴狀並表明上
訴理由，如於本判決宣示後送達前提起上訴者，應於判決送達後
廿日內補提上訴理由書（須附繕本）。
中    華    民    國   110    年    11    月     5    日
                              書記官  陳家蓁
┌──────────────────────────────┐
│附表：                              110 年度桃保險簡字第59號│
├─┬──────────────┬────────┬────┤
│年│ 折        舊         額    │ 折  舊  後     │ 餘額   │
│  ├─────────┬────┼────────┼────┤
│數│ 計  算  方  式   │金額    │  計算方式      │ 金額   │
├─┼─────────┼────┼────────┼────┤
│01│160,262x0.369     │59,137  │160,262-59,137  │101,125 │
├─┼─────────┼────┼────────┼────┤
│02│101,125x0.369     │37,315  │101,125-37,315  │63,810  │
├─┼─────────┼────┼────────┼────┤
│03│63,810x0.369      │23,546  │63,810-23,546   │40,264  │
├─┴─────────┴────┴────────┴────┤
│說明：                                                      │
│一、單位為新臺幣，元以下四捨五入。                          │
│二、採定率遞減法計算折舊。                                  │
└──────────────────────────────┘